【裁判字號】    97,聲,577
【裁判日期】    970808
【裁判案由】    返還擔保金
【裁判全文】
臺灣臺南地方法院民事裁定               97年度聲字第577號
聲  請  人  伍政小客車租賃有限公司
法定代理人  乙○○
                      臺南市○.
相  對  人  甲○○
上列當事人間聲請返還擔保金事件，本院裁定如左：
    主      文
本院95年度存字第4219號提存事件，聲請人所提存之擔保金新台
幣貳拾萬元准予發還。
聲請程序費用由相對人負擔。
    理      由
一、按訴訟終結後，供擔保人證明已定二十日以上之期間，催告
    受擔保利益人行使權利而未行使，或法院依供擔保人之聲請
    ，通知受擔保利益人於一定期間內行使權利並向法院為行使
    權利之證明而未證明者，法院應依供擔保人之聲請，以裁定
    命返還其提存物，民事訴訟法第104條第1項第3款定有明文
    。
二、本件聲請意旨略以：聲請人與相對人及第三人洪子傑間請求
    侵權行為損害賠償事件，聲請人前遵本院95年度裁全字第70
    44號民事假扣押裁定，為擔保假扣押之執行，曾提供新台幣
    20萬元為擔保金，並以本院95年度存字第4219號提存事件提
    存後，聲請本院以95年度執全字第3689號假扣押執行相對人
    及第三人洪子傑所有財產在案。茲因該假扣押執行事件，就
    相對人甲○○部分業經聲請人聲請撤回執行，並經聲請人撤
    銷該假扣押裁定確定，而聲請人亦已定二十日以上期間催告
    受擔保利益人即相對人行使權利而未行使，爰依民事訴訟法
    第104條第1項第3款規定請求返還擔保金。第三人洪子傑部
    分之本案，已成立訴訟上和解，和解金額超過假扣押保全之
    金額，依提存法第18條第1項第5款規定，得逕請求提存所發
    還，是該部分無須法院裁定等語。
三、聲請人主張之事實，業據提出本院95年度裁全字第7044號假
    扣押裁定、提存書、本院95年度執全字第3689號假扣押執行
    處通知、假扣押撤回執行聲請狀、本院95年度訴字第1599號
    和解筆錄、本院97年度裁全聲字第76號撤銷假扣押裁定、存
    證信函及掛號郵件收件回執等為證，經本院調閱上開提存事
    件、假扣押事件、撤銷假扣押事件、95年度訴字第1599號侵
    權行為損害賠償事件、等全部卷宗查核屬實，又相對人迄今
    尚未行使權利，有本院民事庭查詢簡覆表附卷可參，從而依
    前開規定，聲請人聲請返還擔保金自無不合，應予准許。
四、依民事訴訟法第95條、第78條，裁定如主文。
中    華    民    國    97    年    8     月    8     日
                  民事第二庭    法    官  蔡孟珊
以上正本證明與原本無異。
如不服本裁定應於送達後十日內向本院提出抗告狀，並應繳納抗
告費新台幣一千元。
中    華    民    國    97    年    8     月    8     日
                                書 記 官  吳幸芳


司法院資訊處製作；財團法人民間司法改革基金會備份。
